Images des répertoires du notaire Claude Filesac pour l'étude IX
Archives nationales de France
Images des répertoires du notaire Claude Filesac pour l'étude IX
18 novembre 1589 - 3 septembre 1611
MC/ET/IX/165 - MC/ET/IX/182
Etude IX; Filesac, Claude
8 extraits de registres
Archives nationales de France
Minutes et répertoires: la loi 2008-696 du 15 juillet 2008 relative aux archives a fixé à 75 ans à compter de la date de l'acte, ou à 25 ans à compter de la date du décès de l'intéressé si ce délai est plus bref, le délai de communication des minutes et répertoires des notaires; ce délai est porté à 100 ans à compter de la date de l'acte si le document se rapporte à un mineur (code du Patrimoine, articles L213-2, 4e d et 5e).
Autres documents de l'étude (dossiers de clients, comptabilité...): s'agissant d'archives privées, ces documents sont communicables selon les modalités fixées par le déposant ou le donateur.
Certains documents ne sont pas accessibles sous leur forme originale en raison de leur mauvais état de conservation.
Registres entrés aux Archives nationales en 1931.
Des feuillets avec une table alphabétique par prénom des clients sont insérés au début de chaque registre des minutes entre MC/ET/IX/165 et MC/ET/IX/182.
Images des répertoires de l’étude IX
Archives de l'étude IX
répertoire d'officier public ministériel
- Répertoire chronologique pour la période du 18 novembre 1589 au 31 décembre 1590, 18 novembre 1589 - 31 décembre 1590; MC/ET/IX/165; 4 feuillets insérés en tête du registre des minutes
  répertoire
  - Table alphabétique des clients pour la période du 18 novembre 1589 au 31 décembre 1590, 18 novembre 1589 - 31 décembre 1590; 1 r°-4 r°
- Répertoire chronologique pour l'année 1593, MC/ET/IX/167; 2 feuillets insérés en tête du registre des minutes
  - Table alphabétique des clients pour l'année 1593, 1 r°-2 r°
- Répertoire chronologique pour l'année 1594, MC/ET/IX/168; 3 feuillets insérés en tête du registre des minutes
  - Table alphabétique des clients pour l'année 1594, 1 r°-3 v°
- Répertoire chronologique pour l'année 1595, MC/ET/IX/169; 3 feuillets insérés en tête du registre des minutes
  - Table alphabétique des clients pour l'année 1595, 1 r°-3 r°
- Répertoire chronologique pour l'année 1600, MC/ET/IX/174; 2 feuillets insérés en tête du registre des minutes
  - Table alphabétique des clients pour l'année 1600, 1 r°-2 r°
- Répertoire chronologique pour l'année 1602, MC/ET/IX/176; 3 feuillets insérés en tête du registre des minutes
  - Table alphabétique des clients pour l'année 1602, 1 r°-3 r°
- Répertoire chronologique pour l'année 1604, MC/ET/IX/178; 3 feuillets insérés en tête du registre des minutes
  - Table alphabétique des clients pour l'année 1604, 1 r°-3 r°
- Répertoire chronologique pour la période du 1er janvier au 3 septembre 1611, 1er janvier - 3 septembre 1611; MC/ET/IX/182; 4 feuillets insérés en tête du registre des minutes
  - Table alphabétique des clients pour la période du 1er janvier au 3 septembre 1611, 1er janvier - 3 septembre 1611; 1 r°-4 r°